臺灣桃園地方法院刑事判決　　　　　　　95年度訴字第1913號
公　訴　人　台灣桃園地方法院檢察署檢察官
被　　　告　甲○○
　　　　　　　　　　　1號
　　　　　　　　　　（另案
指定辯護人　本院公設辯護人　陳瑞明
上列被告因違反槍砲彈藥刀械管制條例案件，經檢察官提起公訴
（95年度偵字第12887 號），本院判決如下：
    主  文
甲○○未經許可，持有可發射子彈具有殺傷力之改造手槍，累犯
，處有期徒刑肆年陸月，併科罰金新臺幣拾萬元。罰金如易服勞
役，以新台幣壹仟元折算壹日。扣案如附表所示之「應沒收物」
均沒收。
    事  實
一、甲○○前於民國92年間因違反毒品危害防制條例案件，經臺
    灣新竹地方法院判處有期徒刑8 月確定，甫於93年9 月8 日
    縮刑期滿執行完畢（構成累犯）。詎其猶不知悔改，明知具
    有殺傷力之改造手槍及子彈為管制物品，非經中央主管機關
    許可不得持有之。竟自95年2 月上旬某日起，在新竹縣湖口
    鄉之湖口休息站內，收受先前在名為「武器大賞」之網站上
    向真實姓名年籍不詳、代號「軍火販子」之人以新臺幣（下
    同）十八萬五千元購買、具有殺傷力之如附表編號一至四「
    扣案物」所示之槍彈，及不具殺傷力之附表編號五至六所示
    之物（嗣經甲○○試射滅失），自斯時起無故持有具有殺傷
    力之槍彈。嗣於95年5 月26日下午3 時許，甲○○將上開具
    有殺傷力之槍彈藏放於其所駕駛之車號7002 -FS號自小客車
    駕駛座下方而駕車外出，在桃園縣平鎮市○○路○ 段26號前
    為警盤查時，於員警尚未發覺其持有槍械前，主動告知員警
    伊持有槍彈而自首，始查獲上情。
二、案經甲○○自首及桃園縣政府警察局桃園分局報告台灣桃園
    地方法院檢察署檢察官偵查起訴。
    理  由
壹、證據能力方面
一、按刑事訴訟法第156 條第1 項之規定，被告之自白非出於強
    暴、脅迫、利誘、詐欺、疲勞訊問、違法羈押或其他不正之
    方法，且與事實相符者，得為證據。查本件被告、辯護人於
    準備程序、審判期日對於公訴檢察官提出被告之警詢、偵查
    中之訊問筆錄等證據能力均不爭執，且未抗辯其自白非出於
    任意性，且經本院勘驗被告警詢錄音帶，顯示係採一問一答
    方式，被告回答內容亦口語、自然（見本院卷第34至45頁）
    ，並與警詢筆錄記載內容相符，亦查無事證足認檢察官及警
    察機關於製作該等筆錄時，有對被告施以法律所禁止之不正
    方法等情事，復如後述之理由，前揭自白猶可認係符實情，
    應認該審判外之自白具任意性而有證據能力。
二、內政部警政署刑事警察局所出具之95年7 月10日刑鑑字第09
    50079071號槍彈鑑定書，係屬該機關執行槍枝、子彈鑑定公
    務所出具之書面鑑定報告，依據刑事訴訟法第159 條之立法
    理由及同法第206 條規定，自得為證據，且檢察官、被告及
    辯護人於本院行準備程序及審理時，就此部分證據之證據能
    力均表示沒有意見，迄至本件辯論終結時，復均未聲明異議
    ，且核各該鑑定書與檢察官主張之犯罪事實有關聯性，是可
    認上開槍彈鑑定書具有證據能力。
三、扣案之如附表所示扣案物，均非屬供述證據而無傳聞法則之
    適用，且與本案具有關聯性，而上開物證經偵辦員警依法定
    程序合法搜索扣得，具有證據能力。
貳、實體方面
一、上開持有具殺傷力槍彈之犯罪事實，迭據被告於警詢、檢察
    官偵訊及本院審理時坦認在卷；而本案查獲經過，亦據證人
    即查獲員警陳紀淵到庭證述明確（見本院卷第125 頁以下）
    ，另有現場照片4 張（見95年度偵字第12887 號卷第30至31
    頁）在卷可佐；至於上開時、地所扣得如附表編號一至四所
    示之槍彈，經送請內政部警政署刑事警察局鑑驗鑑定，認定
    ：(一)附表編號一之改造手槍一枝，係仿WALTHER 廠半自動手
    槍製造之金屬槍枝（槍枝管制編號0000000000），更換土造
    金屬槍管改造而成之機械性能良好，可擊發適用子彈，認具
    殺傷力；(二)附表編號二之改造霰彈槍一枝，係仿雙管霰彈槍
    製造之槍枝（槍枝管制編號0000000000），更換土造金屬槍
    管改造而成之機械性能良好，可擊發12 GAUGE制式霰彈，認
    具殺傷力；(三)附表編號三之土造子彈四顆，為直徑約8MM 之
    金屬彈頭，可擊發，均具有殺傷力；(四)附表編號四之制式霰
    彈二十四顆，均係12GAUGE 制式霰彈，均具有殺傷力等情，
    有該局95年7 月10日刑鑑字第09500790 71 號槍彈鑑定書一
    份在卷可稽（見95年度偵字第1288 7號偵卷第43至47頁）。
    從而，被告任意性自白，核與事證相符，被告犯行堪以認定
    。
二、新舊法比較適用：
    查被告行為後，刑法及刑法施行法部分條文業經修正公布，
    並均於95年7 月1 日施行。修正後刑法第2 條第1 項之規定
    ，係規範行為後法律變更所生新舊法律比較適用之準據法，
    於修正後刑法施行後，應適用修正後刑法第2 條第1 項規定
    之「從舊從輕」之原則為比較；修正後刑法第2 條第2 項，
    則為同條第1 項之特別規定，於修正後刑法施行後，關於非
    拘束人身自由之保安處分，應依修正後刑法第2 條第2 項之
    規定，適用裁判時之法律。又修正後刑法第35條，乃刑之重
    輕之法定次序與標準，應適用裁判時之修正後刑法第35條之
    規定。修正後刑法第2 條第1 項係採「從舊從輕」原則，適
    用最有利於行為人之法律。既曰法律，自較刑之範圍為廣；
    除法律有特別規定者（如修正後刑法第2條 第2 項非拘束人
    身自由之保安處分適用裁判時法，修正後刑法施行法第9 條
    之3 規定之情形），應依其規定；或事關執行之緩刑之宣告
    ，或犯罪在刑法修正施行前，自首在刑法施行後之自首部分
    ，或程序之規定（程序從新，如刑法第40 條 沒收宣告之程
    序規定），應適用裁判時之修正後刑法之規定外；依修正後
    刑法第2 條第1 項比較時，應就「罪、刑」有關之共犯、未
    遂犯、連續犯、牽連犯、結合犯以及累犯加重、自首減輕暨
    其他法定加減原因（如身分加減）與加減例等一切情形，綜
    其全部之結果而為比較後，予以整體適用，不能割裂而分別
    適用有利益之條文。關於易科罰金之折算標準、易服勞役之
    折算標準及期限、罰金與死刑是否併予執行、多數有期徒刑
    定應執行之刑時之最高刑期之限制等之修正，事涉行為人易
    刑折算標準金額之多寡與期限之長短及定執行刑時能否就罰
    金刑併予執行或有期徒刑定應執行之刑時最高度之限制，亦
    均屬依修正後刑法第二條第一項所應比較適用法律之範圍。
    拘束人身自由之保安處分，並非屬修正後刑法第2 條第2 項
    規定應適用裁判時法之範圍，除有特別規定者外，亦屬應依
    修正後刑法第2 條第1 項比較適用之法律；從刑附屬於主刑
    ，除法律有特別規定者外，依主刑所適用之法律（以上參考
    最高法院95年5 月23日刑事庭第8 次會議決議及最高法院24
    年上字第4634號、24年上字第5292號、27年上字第2615號判
    例）。其次，法律有變更而須為新、舊法之比較以定其適用
    之目的，厥唯保障行為人之既有法律地位不致因法律之修正
    而惡化或受到更不利益之結果並兼謀行為人之利益，此為最
    高之價值，非必斤斤於法律體系適用之完整性，況或基於法
    規之性質，如程序性之法律、事涉執行之緩刑規定，依法理
    係均應適用新法，或因法律另有規定，如修正後刑法第2 條
    第2 項規定「非拘束人身自由之保安處分係適用裁判時之法
    律」，修正後刑法施行法第3 條之1 第2 項規定「於九十四
    年一月七日刑法修正施行前犯併合處罰數罪中之一罪，且該
    數罪均符合第四十一條第一項得易科罰金之規定者，適用九
    十年一月四日修正之刑法第四十一條第二項規定」，即有此
    情形係一律適用行為時法之舊法，由是可見遇有法律修正而
    須選擇適用新法或舊法時，應依法規之性質或視法律之規定
    各自決之，不受其他法規如何適用之羈絆，在選法適用時，
    本即寓有可據個別之特性而割裂分別適用新法或舊法之容許
    性，縱令須為利、弊之比較以定如何適用之法規亦無不同，
    至數項經修正之法律須整體比較以同其新、舊法之適用俾維
    持法律體系之完整性，核係各該法律在適用上因具「依附及
    相互關聯」之特性使然，非屬新、舊法應比較利、弊藉資保
    障行為人之既有法律地位兼謀其利益之立法意旨所必然。準
    此以解，就「罪、刑」有關之規定諸如共犯、未遂犯、連續
    犯、牽連犯、結合犯以及累犯加重、自首減輕暨其他法定加
    減原因（如身分加減）與加減例等一切情形，應綜其全部之
    結果而為比較後，予以整體適用，不能割裂而分別適用有利
    益之條文，固如前述，惟究其緣由，實係著眼於因各該規定
    皆涉及犯罪之態樣、階段、罪數、法定刑得或應否加、減暨
    加減之幅度，並進而影響法定刑或處斷刑之範圍，換言之，
    各該「罪、刑」之規定須經綜合考量整體適用後，方能據以
    限定法定刑或處斷刑之範圍，嗣始得於該範圍內為一定刑之
    宣告，易詞以言，個別宣告刑雖屬單一之結論，然實係經綜
    合考量整體適用各相關「罪、刑」規定之所得，因之，宣告
    刑所據以決定之各相關「罪、刑」規定，顯具適用上之「依
    附及相互關聯」之特性，自須同其新、舊法之適用，第查，
    「易刑」或「定執行刑」係規範宣告刑得或應如何執行之法
    律，核屬為刑之宣告後始生應否適用問題之規定，非屬宣告
    刑所據以決定因而須先行確定如何適用新、舊之法規，依其
    性質，在未為刑之宣告前亦無可能確定應否適用而預先選定
    須適用新或舊法，復無此必要，不寧唯是，該規定所涵攝之
    「小前提」係「宣告刑」，猶與「罪、刑」規定涵攝之「小
    前提」為「歷史社會事實」迥異，職是，「易刑」及「定執
    行刑」之規定，不論涵攝之「小前提」、決定應否適用之階
    段及適用後所得之法律效果，與「罪、刑」之規定皆不相侔
    ，與之顯不具適用上之「依附及相互關聯」之特性，依前述
    ，要毋須與「罪、刑」之規定同其新、舊法之適用，自得秉
    其本身之性質而各據應涵攝之「小前提」為新、舊、利、弊
    之比較後個別定其法律之適用，尤應敘明。茲首就與本案有
    關且於為刑之宣告前須先行及連帶確定應如何適用之法律修
    正情形列述如下：
  (一)與罪、刑有關且須依修正後刑法第2 條第1 項規定為利、弊
    之比較以定如何適用之法律變更部分：
  １罰金刑之計算單位及處罰：修正前刑法第33條第5 款規定「
    罰金：（銀元）一元以上。」，復依罰金罰鍰提高標準條例
    第1 條前段規定提高為10倍，折算新台幣為30元；修正後刑
    法第33條第5 款規定「罰金：新臺幣一千元以上，以百元計
    算之。」，現行刑法中，有關於罰金刑之最低度刑之規定已
    有修正，自屬法律變更。
  ２累犯之規定：修正前刑法第47條規定「受有期徒刑之執行完
    畢，或受無期徒刑或有期徒刑一部之執行而赦免後，五年以
    內再犯有期徒刑以上之罪者，為累犯，加重本刑至二分之一
    」，95年7 月1 日施行之修正後刑法第47條第1 項則規定「
    受徒刑之執行完畢，或一部之執行而赦免後，五年以內故意
    再犯有期徒刑以上之罪者，為累犯，加重本刑至二分之一」
    ，換言之，依修正後之刑法，僅「故意犯」始有累犯之適用
    。
  ３自首之規定：修正前刑法第62條規定：「對於未發覺之罪自
    首而受裁判者，減輕其刑。但有特別規定者，依其規定。」
    ；修正後刑法第62條則規定：「對於未發覺之罪自首而受裁
    判者，得減輕其刑。但有特別規定者，依其規定。」，是有
    關自首之規定，依照修正前刑法第62條之規定為「必減」其
    刑，修正後則改為「得減」其刑，此項變動影響行為人之刑
    罰法律效果，係屬法律變更。
  ４就罰金刑之加減例，修正前刑法第68條規定「拘役或罰金加
    減者，僅加減其最高度」，修正後刑法第67條則規定「有期
    徒刑或罰金加減者，其最高度及最低度同加減之」，並刪除
    第68條有關罰金刑加減之規定，進言之，經修正後，罰金之
    最低度刑亦在加減之列。
  ５據上，修正後刑法之規定顯非較修正前之規定對其有利，因
    之，依現行即修正後刑法第2 條第1 項前段規定，此部分自
    應整體適用修正前刑法之有關規定，合先敘明。
  (二)毋須依修正後刑法第2 條第1 項規定為利、弊之比較以定如
    何適用之法律修正部分：
  １刑法第11條原規定「本法總則於其他法令有刑罰之規定者，
    亦適用之。但其他法令有特別規定者，不在此限。」，經修
    正為「本法總則於其他法律有刑罰或保安處分之規定者，亦
    適用之。但其他法律有特別規定者，不在此限。」，亦即為
    使法規範明確，將「法令」修正為「法律」以符合法律保留
    及罪刑法定原則，復就解釋上認為「有刑罰之規定」包含保
    安處分部分亦予以明文化，是以此一修正並未涉及實體國家
    刑罰權之有無暨其範圍之更迭，非屬與罪、刑有關且須與之
    整體依修正後刑法第2 條第1 項之規定為新、舊法比較以同
    其適用之「法律變更」，惟本條修正之目的既為符法律保留
    及罪刑法定原則暨規範明確性之要求，當以修正後之規定較
    能契合刑罰之本質兼更具規範之實質妥當性暨進步性，因之
    ，基於「法與時轉則治」之理念，此部分自應適用修正後規
    定。
  ２修正前刑法第55條規定「一行為而觸犯數罪名，從一重處斷
    」，此即學理上所稱之「想像競合犯」，雖經修正為「一行
    為而觸犯數罪名者，從一重處斷。但不得科以較輕罪名所定
    最最輕本刑以下之刑」，惟此最低度刑科刑之限制核屬法理
    之明文化，並非修正後刑法第2 條第1 項所稱之「法律變更
    」，固毋須依該條項規定為新、舊法之比較，然此係涉及處
    斷上「罪數」之事項，為與罪、刑有關之規定而具有適用上
    之「依附及相互關聯」之特性定，故與其他罪、刑之規定應
    整體適用修正前之法律。
  ３刑法第38條有關沒收之規定亦經修正，惟沒收為從刑，如前
    述，從刑附屬於主刑，除法律有特別規定者外，依主刑所適
    用之法律，本件主刑部分即宣告刑所據以決定之罪、刑法律
    既適用修正前之舊法，沒收部分自應從之。
四、論罪科刑：
  (一)核被告所為，係犯槍砲彈藥刀械管制條例第8 條第4 項之未
    經許可持有可發射子彈具有殺傷力之改造手槍罪、同條例第
    12條第4 項之未經許可持有具殺傷力之子彈罪。
  (二)被告係以一行為同時未經許可持有改造手槍二枝及子彈而觸
    犯二罪名，應依想像競合之例從一重論以未經許可持有改造
    手槍罪。
  (三)按刑法關於自首減刑之規定，係以對於未發覺之犯罪，在有
    偵查犯罪職權之公務員知悉犯罪事實及犯人之前，向職司犯
    罪偵查之公務員坦承犯行，並接受法院之裁判而言；而所謂
    「發覺」，雖不以有偵查犯罪之機關或人員確知其人犯罪無
    誤為必要，但仍須有確切之根據得為合理之可疑者，始屬發
    覺。經查，本案查獲之經過，係因員警據報被告有施用毒品
    之犯行而於盤查被告之際，由被告主動告知伊車上藏有槍彈
    ，員警於盤查時係針對毒品，對於槍械並不清楚等情，業為
    證人陳紀淵於本院證述明確（見本院卷第125 頁以下），是
    足見員警陳紀淵等於盤查被告之際，並未發覺被告有持有槍
    彈之情形，而衡諸當時客觀情況而言，亦無何確切之根據而
    得以使員警對被告持有槍枝一事產生合理之懷疑，從而被告
    主動告知藏有槍彈之舉，已符合刑法上自首之要件。是被告
    在有偵查犯罪職權之公務員知悉犯罪事實及犯人之前，向職
    司犯罪偵查之公務員坦承犯行，並接受法院之裁判，已符合
    刑法自首之要件，應依修正前刑法第62條前段規定減輕其刑
    。
  (四)又查被告前於92年間因違反毒品危害防制條例案件，經臺灣
    新竹地方法院判處有期徒刑8 月確定，甫於93年9 月8 日縮
    刑期滿執行完畢等情，有臺灣高等法院被告前案紀錄表在卷
    可稽，被告於該有期徒刑執行完畢後，五年內再犯本件，為
    累犯，應依修正前刑法第47條規定，加重其刑，並依法先加
    後減之。
  (五)茲審酌槍彈屬高度危險之物品，非經主管機關許可不得擅自
    製造，以維社會大眾安全，被告持有改造手槍、子彈，對於
    社會治安危害甚鉅，暨其犯罪之動機、目的、手段、素行，
    犯後坦認犯行等一切情狀，量處如主文所示之刑。又查修正
    前刑法第42條第1 項、第2 項、第3 項原規定「罰金應於裁
    判確定後兩個月內完納，期滿而不完納者，強制執行，其無
    力完納者，易服勞役；易服勞役以一元以上三元以下，折算
    一日，但勞役期限不得逾六個月；罰金總額折算逾六個月之
    日數者，以罰金總額與六個月之日數比例折算。」，此折算
    標準並應適用修正前罰金罰鍰提高標準條例第2 條規定，就
    其原定數額提高為一百倍折算一日，亦即被告行為時之易服
    勞役折算標準，應以銀元100 元以上300 元以下之數額折算
    1 日，經換算為新臺幣，則應以新臺幣300 元以上，900 元
    以下折算1 日。至依95年7 月1 日施行之修正後刑法第42條
    第1 項、第3 項、第5 項則規定「罰金應於裁判確定後二個
    月內完納，期滿而不完納者，強制執行，其無力完納者，易
    服勞役。但依其經濟或信用狀況，不能於二個月內完納者，
    得許期滿後一年內分期繳納。遲延一期不繳或未繳足者，其
    餘未完納之罰金，強制執行或易服勞役；易服勞役以新臺幣
    一千元、二千元或三千元折算一日，但勞役期限不得逾一年
    ；罰金總額折算逾一年之日數者，以罰金總額與一年之日數
    比例折算。」，並將原罰金罰鍰提高標準條例第2 條之規定
    刪除，是以新法所定易服勞役之折算標準為新台幣1,00 0、
    2,000 、3,000 元折算1 日。經比較結果，若適用修正前易
    服勞役之最高折算標準900 元折算1 日，被告須易服16 6日
    勞役，若適用修正後易服勞役最低折算標準1000元折算1 日
    ，則須易服150 日勞役，自以修正後之規定對被告有利，應
    依修正後刑法第2 條第1 項但書規定，適用修正後刑法第42
    條第3 項關於易服勞役之規定，併諭知罰金易服勞役之折算
    標準。
  (六)扣案之如附表編號一至四所示之「應沒收物」，均屬違禁物
    ，而沒收為從刑，附屬於主刑，本件經比較新舊法後，就主
    刑所據以決定之罪刑規定既應一體適用修正前之刑法，因之
    ，上開物品自應依修正前刑法第38條第1 項第1 款之規定宣
    告沒收。至扣案具殺傷力之土造子彈一顆、制式霰彈二顆，
    業經刑事警察局鑑驗試射，已經實際擊發而僅餘彈殼、彈頭
    ，而不具違禁物之性質，無庸為沒收之諭知。
五、至檢察官雖認被告原持有之土造子彈為8 顆、制式霰彈為40
    顆云云；而被告又於本院辯稱：伊先前僅曾試射土造子彈一
    顆，加上扣案之槍彈即為伊所購買者，警詢時並未陳述購買
    之霰彈、土造子彈數量多達40顆、8 顆云云。經查，被告於
    警詢時即明確陳稱：以十八萬五千元購得附表編號一至六所
    示之槍彈，其中編號五至六之子彈已為伊試射滅失等語，復
    經本院勘驗被告警詢錄音帶，被告答述內容與筆錄所載並無
    不合，被告亦無遭不當訊問之情形，業如前述，是足認被告
    所購得之槍彈數量應以其警詢時所述為可採，其後所辯乃屬
    事後卸責之詞不足採信；惟附表編號五至六所示之子彈，既
    經被告試射滅失並未扣案，自無從送請鑑定其是否具有殺傷
    力，且亦無其他積極證據得以證明該等子彈具有殺傷力，依
    「罪證有疑，利歸被告」之原則，自應為被告有利之認定，
    即應認定附表編號五至六之子彈並非具有殺傷力者。檢察官
    此部分起訴與前揭有罪部分為實質上一罪關係，爰不另為無
    罪之諭知，末此敘明。
據上論斷，應依刑事訴訟法第299 條第1 項前段，槍砲彈藥刀械
管制條例第8 條第4 項、第12條第4 項，修正後刑法第11條前段
、第2 條第1 項前段、但書、第42條第3 項，修正前刑法第55條
、第47條、第62條前段、第38條第1 項第1 款，判決如主文。
本案經檢察官鄭東峰到庭執行職務。
中　　華　　民　　國　　96　　年　　3　　月　　 30　　日
                  刑事第十二庭審判長法  官  游  紅  桃
                                    法  官  江  俊  彥
                                    法  官  陳  雪  玉
以上正本證明與原本無異。
如不服本判決，應於判決送達後10日內向本院提出上訴狀（應附
繕本），上訴於臺灣高等法院。
　　　　　　　　　　　　　　      　書記官　戴  育  萍
中　　華　　民　　國　　96　　年　　4 　　月　　2 　　日
附錄本案論罪科刑法條：
槍砲彈藥刀械管制條例第8條
未經許可，製造、販賣或運輸鋼筆槍、瓦斯槍、麻醉槍、獵槍、
空氣槍或第4 條第1 項第1 款所定其他可發射金屬或子彈具有殺
傷力之各式槍砲者，處無期徒刑或5 年以上有期徒刑，併科新臺
幣1 千萬元以下罰金。
未經許可，轉讓、出租或出借前項所列槍枝者，處 5 年以上有期
徒刑，併科新臺幣 1 千萬元以下罰金。
意圖供自己或他人犯罪之用，而犯前二項之罪者，處無期徒刑或
7 年以上有期徒刑，併科新臺幣 1 千萬元以下罰金。
未經許可，持有、寄藏或意圖販賣而陳列第 1 項所列槍枝者，處
3 年以上10年以下有期徒刑，併科新臺幣700 萬元以下罰金。
第 1 項至第 3 項之未遂犯罰之。
槍砲彈藥刀械管制條例第12條
未經許可，製造、販賣或運輸子彈者，處 1 年以上 7 年以下有
期徒刑，併科新台幣 500 萬元以下罰金。
未經許可，轉讓、出租或出借子彈者，處 6 月以上 5 年以下有
期徒刑，併科新台幣 300 萬元以下罰金。
意圖供自己或他人犯罪之用，而犯前二項之罪者，處 3 年以上
10 年以下有期徒刑，併科新台幣 700 萬元以下罰金。
未經許可，持有、寄藏或意圖販賣而陳列子彈者，處 5 年以下有
期徒刑，併科新台幣 300 萬元以下罰金。
第 1 項至第 3 項之未遂犯罰之。
附表
┌──┬──────────────┬─────────────┐
│編號│扣案物                      │應沒收物                  │
├──┼──────────────┼─────────────┤
│一  │改造手槍一枝：              │改造手槍一枝              │
│    │仿WALTHER 廠半自動手槍製造之│                          │
│    │金屬槍枝（槍枝管制編號110215│                          │
│    │5953），更換土造金屬槍管改造│                          │
│    │而成之機械性能良好，可擊發適│                          │
│    │用子彈，認具殺傷力。        │                          │
├──┼──────────────┼─────────────┤
│二  │改造霰彈槍一枝：            │改造霰彈槍一枝            │
│    │仿雙管霰彈槍製造之槍枝（槍枝│                          │
│    │管制編號0000000000），更換土│                          │
│    │造金屬槍管改造而成之機械性能│                          │
│    │良好，可擊發12GAUGE 制式霰彈│                          │
│    │，認具殺傷力。              │                          │
├──┼──────────────┼─────────────┤
│三  │土造子彈四顆：              │土造子彈三顆              │
│    │直徑約8MM 之金屬彈頭，認均具│                          │
│    │有殺傷力（其中一顆經鑑驗試射│                          │
│    │後已失其效能）。            │                          │
├──┼──────────────┼─────────────┤
│四  │制式霰彈二十四顆：          │制式霰彈二十二顆          │
│    │12GAUGE 制式霰彈，認均具有殺│                          │
│    │傷力（其中二顆經鑑驗試射後已│                          │
│    │失其效能）                  │                          │
├──┼──────────────┼─────────────┤
│五  │不具殺傷力之土造子彈四顆（業│無                        │
│    │經甲○○試射滅失）          │                          │
├──┼──────────────┼─────────────┤
│六  │不具殺傷力之霰彈十六顆（業經│無                        │
│    │甲○○試射滅失）            │                          │
└──┴──────────────┴─────────────┘
